【裁判字號】    97,竹小,564
【裁判日期】    980209
【裁判案由】    返還信用卡消費款
【裁判全文】
臺灣新竹地方法院民事小額判決         97年度竹小字第564號
原      告  國泰世華商業銀行股份有限公司
法定代理人  甲○○
訴訟代理人  乙○○
被      告  丙○○
上列當事人間返還信用卡消費款事件，經臺灣臺北地方法院新店
簡易庭移送前來，本院於民國98年1月19日辯論終結，判決如下
：
    主  文
被告應給付原告新臺幣貳萬伍仟伍佰柒拾元，及其中新臺幣貳萬
伍仟貳佰伍拾壹元，自民國九十七年八月十一日起至清償日止，
按年息百分之十九點七計算之利息。
被告應給付原告新臺幣陸萬貳仟陸佰零壹元，及其中新臺幣陸萬
壹仟捌佰貳拾貳元，自民國九十七年八月十一日起至清償日止，
按年息百分之十四點八八計算之利息，暨按月計收帳務管理費新
臺幣佰陸拾捌元。
訴訟費用新臺幣壹仟元由被告負擔。
本判決得假執行。
    事實及理由
一、原告起訴主張：
(一)、被告於民國94年5月4日向原告申請信用卡使用，經原告核發
    後，被告即得持該信用卡在特約商店簽帳消費使用，而依信
    用卡約定條款第14、15條規定，被告應於當期繳款截止日前
    向原告全部清償，或以循環信用方式繳付最低應繳金額，逾
    期清償，除喪失期限利益外，並按年息百分之19.7計算之利
    息。詎被告至97年8月10日止，尚欠新臺幣（下同）25,570
    元（本金25,251元）未為清償。
(二)、被告又於94年5月5日向原告申請代償卡，代付其於訴外人英
    商標準渣打銀行台北分行之信用卡欠款，而代償部分之利息
    及費用，係以代償後前24個月內以年息百分之4.88計算利息
    ，第25個月起改依年息百分之14.88計算利息，另按月收取
    帳務管理費368元，而被告若有遲延繳款情事，即喪失期限
    利益，應一次全數清償。迄至97年8月10日止，尚有帳款
    62,601元（本金61,822元）未為繳納。
(三)、綜上，被告至97年8月10日止，總計尚欠88,171元，及其中
    本金87,073元依前述約定計算之利息、違約金未為給付，迭
    經催討無效，為此爰依消費借貸及兩造間信用卡契約之法律
    關係提起本件訴訟，並聲明如主文第一項、第二項所示。
二、被告則以其業已向最大債權銀行進行協商，並聲請更生等語
    置辯。
三、本院之判斷：
(一)、原告主張被告向其申請信用卡而未依約清償之前揭事實，業
    據其提出與所述相符之信用卡及代償申請書、信用卡約定條
    款及餘額代償約定條款、信用卡消費債款債權明細報表各乙
    份為證，且被告亦未對此爭執，堪信為真。至被告雖辯稱其
    已聲請更生，惟按消費者債務清理條例第48條第2項之規定
    ，係「法院裁定開始更生程序後」，對於債務人不得開始或
    繼續訴訟及強制執行程序，由其反面解釋，則尚未經法院裁
    定准予開始更生程序前，並無限制債權人不得開始或繼續訴
    訟；因而縱使被告辯稱其已聲請更生程序為真，然經本院依
    職權查詢司法院消債事件公告，被告之聲請尚未經裁定准予
    開始更生程序，有查詢結果表附卷可稽，則依消費者債務清
    理條例第48條第2項之反面解釋，原告自仍得提起本件訴訟
    ，被告前揭所辯尚不足採。另被告復稱其已向最大債權銀行
    進行協商等語，惟被告目前既未與最大債權銀行達成協商共
    識，顯然尚未發生消費者債務清理條例所定之法律效果，被
    告單純聲請協商之舉措，尚不足以解免其就本件應負之清償
    之責。況兩造在本件言詞辯論終結前，亦未達成和解，則兩
    造仍應受原來所訂立上開契約內容之拘束，債務協商之聲請
    並無礙於本案訴訟之請求，是被告之上開抗辯，自難憑採。
(二)、從而，原告依據消費借貸及上開契約之法律關係，請求被告
    給付如主文第一項、第二項所示之金額，即無不合，應予准
    許。
四、本件係小額訴訟事件為被告敗訴之判決，爰依職權宣告假執
    行，並於判決時確定訴訟費用額。
五、訴訟費用負擔之依據：民事訴訟法第78條。
中    華    民    國    98    年    2     月    9    日
                  新竹簡易庭    法  官  彭淑苑
以上正本係照原本作成。
如對本判決上訴，非以判決違背法令為理由，不得為之。且須於
判決送達後20日內向本院提出上訴狀並記載上訴理由。
中    華    民    國    98    年    2     月    9    日
                                書記官  王恬如


司法院資訊處製作；財團法人民間司法改革基金會備份。
